# Benjamín Jorquera Jorquera

Ingeniero de Ejecución en Computación e Informática

benja.jorquera.j@gmail.com | +569 93362209| linkedIn/benjaminjorquera | github/benjajorquera | Ñuñoa, RM, Chile

### RESUMEN

Ingeniero de Ejecución en Computación e Informática, titulado en la Universidad de Santiago de Chile, con estudios previos en la Universidad Técnica Federico Santa María. Con tres años de experiencia en desarrollo y software, incluyendo un año como Desarrollador de Software Junior en una empresa de E-commerce, y dos años como Ingeniero de Software Asociado en Principal Cuprum. Apasionado con la ciencia de datos y la algoritmia, y considerado un profesional proactivo, adaptable y orientado a resolver problemas. Cuento con experiencia en trabajo en equipo, comunicación efectiva y gestión de proyectos en entornos ágiles. Destacan mis capacidades para colaborar con equipos multidisciplinarios y manejar situaciones de alta presión. Activo en comunidades como Github, StackOverflow, y LeetCode, lo que permite seguir aprendiendo y mejorando continuamente.

# EDUCACIÓN

#### Ingeniería de Ejecución en Computación e Informática

Estación Central, Chile | 2021 - 2024

Universidad de Santiago de Chile

Resumen plan de estudios: R, RStudio, PostgreSQL, MongoDB, Robo3T, Java Spring, Postman, Github Tesis: Creación de una librería en R que optimiza la búsqueda y selección de respuestas de autorregulación cerebral humana mediante técnicas de optimización metaheurística y aprendizaje supervisado.

#### Ingeniería Civil Informática

San Joaquín, Chile | 2014 - 2019

Universidad Técnica Federico Santa María

**Resumen plan de estudios:** C/C++, Python, Jupyter Notebooks, Java, Schemme, Assembly, Oracle, MySQL, R, Github, Ubuntu

**Enseñanza Media** Ñuñoa, Chile | 2013

Colegio Akros. Electivos matemáticas y física

# EXPERIENCIA LABORAL

#### PRINCIPAL CUPRUM AFP | ASSOCIATE ENGINEER

Las Condes, Chile | 2022 - Actualidad

• En Cuprum AFP, desempeño el rol de Ingeniero Asociado en el área de servicios de experiencia digital. Inicialmente, formé parte del nuevo equipo de Customer Support, desarrollando productos digitales para el sitio web privado usando JavaScript y C# con frameworks como Vue y .NET, bajo metodologías ágiles y control de versiones. Tras una reestructuración, me uní al equipo de asesoría, donde continúo trabajando con tecnologías como AWS, GitHub y TypeScript, ampliando constantemente mi conocimiento y habilidades.

#### **CENTRY** | DESARROLLADOR DE SOFTWARE JUNIOR

Vitacura, Chile | 2017 - 2018

• En Centry, comencé como practicante desarrollando un importador de productos para Mercado Libre. Luego, como Desarrollador de Software Junior, trabajé en desarrollo Full Stack y documentación. Colaboré en la creación de un visualizador de errores de sincronización utilizando tecnologías como Python, Ruby on Rails, y MongoDB, e integré servicios como BSale.

# **PROYECTOS**

FORMATIVOS PYTHON, C/C++, JAVA, JAVA SPRING, MYSQL, ORACLE, ARMX36/64, POSTGRESQL, R, WINDOWS/UBUNTU. RASPBERRY PI/ARDUINO

**PERSONALES Y OTROS** ☑ MERN/PERN STACK, JEKYLL, KAGGLE, DJANGO, REACT/REDUX, HACKER RANK, LARAVEL, PHP, VUE.JS

## HABILIDADES

Lenguajes y desarrollo: C/C++, C#, Java, JavaScript, TypeScript, Ruby On Rails, SQL, MongoDB, React, Vue.js, Node.js, .NET,

HTML/CSS, Webpack, Jest, Vite/Vitest, Babel, AWS Ciencias de datos: R, RStudio, Python, Jupyter Notebooks

**Tecnologías:** GitHub, Robo3T, pgAdmin, Postman, Target Process, Bitbucket, Figma, Dynatrace **Experiencia adicional:** Garzón tiempo parcial en restaurant Italiano. Ventas retail en Detogni y Ripley

Idiomas: Inglés nivel intermedio/avanzado